臺灣高等法院高雄分院民事判決　九十一年度上易字第一六二號
　　　上　訴　人　丙○○
　　　　　　　　　乙○○
　　　訴訟代理人　王進勝律師
　　　上　訴　人　甲○○
　　　訴訟代理人　史雙全律師
　　　複　代理人　孔福平律師
當事人間請求損害賠償事件，兩造對於民國九十一年四月十六日臺灣屏東地方法院九
十年度訴字第七四四號第一審判決各自提起上訴，本院於民國九十三年八月十二日辯
論終結，判決如下：
      主      文
原判決關於駁回丙○○後開第二項之訴部分，及該部分假執行之聲請，暨除確定部分
外訴訟費用之裁判廢棄。
甲○○應再給付丙○○新台幣壹萬柒仟玖佰肆拾元及自民國九十年八月三十日起至清
償日止，按年息百分之五計算之利息。
丙○○其餘上訴駁回。
乙○○、甲○○之上訴駁回。
第一審（除確定部分外）、第二審訴訟費用由甲○○負擔五分之二，餘由丙○○、乙
○○連帶負擔。
原判決命丙○○、乙○○連帶給付甲○○部分，利息減縮自民國九十年九月二十二日
起算。
      事實及理由
一、上訴人丙○○、乙○○提起本訴主張：上訴人甲○○於民國八十九年九月一日下
    午七時許駕駛車號ＰＩＬ七八五號機車沿屏東縣佳冬鄉○○路由南往北方向行駛
    ，行經該路段佳冬企業有限公司前，因甲○○未注意車前狀況及採取必要安全措
    施，致撞及丙○○及乙○○，致丙○○受有頭部外傷、胸部挫傷、左肘、兩膝、
    右踝擦傷挫傷等傷害，乙○○受有左手、左臂內側、左下肢瘀傷的傷害，案經屏
    東地方法院檢察署檢察官以九十年調偵字第四號起訴，經臺灣屏東地方法院九十
    年交簡上字第二九號刑事判決處甲○○拘役三十日在案，丙○○因此受有醫藥費
    新台幣（以下同）十六萬元，看護費用十二萬元，計程車費用六萬元，及精神損
    害十萬元，乙○○因此受有醫藥費用二萬元，精神損害五萬元，爰依民法第一百
    八十四條第一項前段、第一百九十二條第一、二項、第一百九十五條規定，請求
    甲○○賠償丙○○四十四萬元、乙○○七萬元及均自九十年八月三十日起算之法
    定利息等語。
二、甲○○則反訴主張：當日丙○○、乙○○先駕白色轎車，沿屏東縣佳冬鄉○○路
    由北向南行駛，於下午七時許停放路邊，下車步行橫越馬路，穿越紐澤西護欄之
    缺口到肇事地點處，致與甲○○所駕機車相撞，丙○○、乙○○所為顯屬肇事主
    因，應負三分之二之過失，因此致甲○○受有頭部外傷合併腦挫傷、右手撕裂傷
    併中指伸指肌腱脫位、全身多處挫傷、右眼挫傷等傷害，為此依民法第一百八十
    五條之規定，請求丙○○、乙○○連帶給付甲○○六十二萬七千九百三十八元及
    自起訴狀繕本送達翌日起算之法定利息。
三、本訴部分，原審判決甲○○應給付丙○○四萬三千四百七十五元、乙○○一萬一
    千一百八十六元及均自九十年八月三十日起算之法定利息；反訴部分，原審判決
    丙○○、乙○○應連帶給付甲○○十六萬七千三百五十一元及自九十年八月三十
    日起算之法定利息（甲○○就該部分利息之請求，減縮自九十年九月二十二日起
    算）。兩造就其敗訴部份均不服，均分別提起上訴。丙○○、乙○○上訴部分，
    本訴部分聲明：(一)原判決不利於丙○○、乙○○部分廢棄。(二)右廢棄部分，甲○
    ○應再給付丙○○三十九萬六千五百二十五元、乙○○五萬八千八百一十四元及
    均自九十年八月三十日起算之法定利息。反訴部分聲明：(一)原判決不利於丙○○
    、乙○○部分廢棄。(二)右廢棄部分，甲○○在第一審之訴及假執行之聲請均駁回
    。答辯聲明：駁回甲○○上訴。甲○○提起部分上訴，其餘部分業已確定。本訴
    部分聲明：(一)原判決關於命甲○○給付丙○○超過三萬九千五百一十五元本息部
    分廢棄。(二)右廢棄部分，丙○○在第一審之訴駁回。反訴部分聲明：(一)原判決關
    於駁回甲○○後開第二項之請求部分廢棄。(二)右廢棄部分，丙○○、乙○○應再
    連帶給付甲○○六萬九千八百一十四元及自九十年九月二十二日起算之法定利息
    。答辯聲明：駁回丙○○、乙○○上訴。
四、本件甲○○於八十九年九月一日下午七時許駕駛車號ＰＩＬ七八五號重機車，沿
    屏東縣佳冬鄉○○路由南往北方向行駛，行經該路段佳冬企業有限公司前與行人
    丙○○、乙○○相撞，雙方均有受傷，丙○○受有頭部外傷、胸部挫傷、左肘、
    兩膝、右踝擦傷挫傷等傷害，乙○○受有左手、左臂內側、左下肢瘀傷的傷害，
    甲○○受有頭部外傷合併腦挫傷、右手撕裂傷併中指伸指肌腱脫位、全身多處挫
    傷、右眼挫傷等傷害之事實，為兩造所不爭執，堪信為真正。兩造主要爭點為：
    兩造對於本件車禍事故之發生是否有過失，如皆有過失，其過失比例為何？經查
    ：
  (一)本件車禍事故發生地點為屏東縣佳冬鄉○○路一五八之二號前北上外側慢車道，
    速度限制為時速七十公里；肇事現場留有刮地痕長四十三公尺由西南斜向東北，
    終止處在慢車道邊線，該處右側倒有甲○○之機車並遺有機車碎片，刮地痕起點
    距道路邊線一．九公尺，距佳冬企業有限公司門柱七．三公尺；甲○○所騎乘Ｐ
    ＩＬ七八五號機車因煞車不及撞上從南下對面車道穿越馬路之丙○○、乙○○等
    情，有道路交通事故調查報告表附臺灣屏東地方法院檢察署八十九年偵字第六六
    二九號卷足憑（見該偵查卷第二二頁）。而證人即當時負責製作該車禍事故調查
    報告之警員張欽浚、蘇啟川到庭證稱：到達現場時間為當日下午七時二十分，肇
    事者與被害人當時在救護車上；確實有看到刮地痕，刮地痕起點左右應該是撞擊
    點。（問：系爭調查報告所載被害人從南下對面車道穿越馬路等語，是根據什麼
    記載的？）當時係根據女性被害人說他們是從南下車道穿越馬路過來，有一輛白
    色自小客車停在路旁，說那輛車子是他們的，車子是在刮地痕對向車道比較南方
    的位置，但距離多遠沒有注意；當時紐澤西護欄剛做好，尚未畫黃色斜線或設置
    貓眼，除（產業道路）路口處有缺口外，一定長度之後有小缺口以供後來裝設路
    燈，如丙○○、乙○○所提出照片所示；現場圖均是根據現場所看到的情況所繪
    製等語（見本院卷第二二四至二三○頁、二三三頁），參以其於事故發生現場所
    拍攝之四張照片觀之（見前開偵查卷第二五、二六頁），照片中可以看見甲○○
    所騎乘之重機車車身底下之刮地痕以及延伸情況，顯見照片中甲○○機車倒地的
    位置就是重機車撞擊後最後停止的位置無訛，足認前開調查報告表之記載為實，
    本件車禍事故之撞擊點是在該調查報告所載慢車道上，距離道路邊線一．九公尺
    處。
  (二)丙○○、乙○○主張：其二人由產業道路處之紐澤西護欄缺口橫越馬路後，沿慢
    車道邊線右側之機車道向北行走，丙○○在前、乙○○在後，甲○○騎乘機車沿
    機車道在佳冬企業有限公司南側大樹木旁，先撞及乙○○後撞及丙○○，丙○○
    前傾打滾二丈後倒臥在佳冬企業有限公司門前，機車撞人後倒地往路中汽車道滑
    去，刮地痕即是機車撞人失控倒地所生等語（見其於九十年十月三十日所提出之
    答辯狀及自行繪製之現場圖，原審卷一一八頁）。則依其所述刮地痕之起點應在
    系爭慢車道右側靠近大樹處，由東南斜往西北方向，但該部分主張已與調查表所
    載刮地痕之起點、方向及機車所停位置及機車碎片之位置不符，難認為實在。證
    人何寶城於本院勘驗現場時到場雖證稱：伊在車禍發生後到達現場，聽到有人在
    喊救命，因此停下來協助急救，當時看到有輛機車及人躺在快車道與慢車道間的
    白色雙實線下面一點點的位置，那人爬起來將機車牽到路邊，走上救護車；男的
    （指丙○○）受傷倒在佳冬企業有限公司門柱前，女的（指乙○○）抱住受傷的
    男子等語（見本院卷第一六二、一六三頁），附合丙○○、乙○○所主張甲○○
    機車倒地位置，然何寶城並未目睹車禍發生經過，所看到丙○○倒臥之處並非撞
    擊點，所述機車倒地位置與機車所遺碎片位置及刮地痕痕跡不符，其證詞並無足
    採。另證人即駕駛救護車最早到達現場之屏東縣消防局隊員謝重財到庭證稱：當
    時年輕人（指甲○○）是站著，實際位置伊沒有印象，但不在快車道上，也不在
    兩個車道分界線上，機車是放在車道旁邊等語（見本院卷第二○三頁），所證述
    機車位置與調查報告所載相同。故尚無證據證明丙○○、乙○○該部分主張為實
    。職是，丙○○、乙○○所稱沿路邊線右側向北行走云云，與事實不符，自無足
    採。
  (三)本院委託財團法人成大研究發展基金會（下稱成大基金會）鑑定本件車禍事故兩
    造之過失責任，該基金會至現場勘查並量測距離，關於丙○○、乙○○所提出二
    張照片所示產業道路之紐澤西護欄缺口及紐澤西護欄路燈基座缺口，前者南北寬
    九．五公尺缺口北端距離刮地痕起點二六．五公尺；後者南北寬一．七公尺，距
    離刮地痕起點八．五公尺等情，有該鑑定報告附卷外足憑，復為兩造所不爭執，
    應堪信實。而依前述警員所述在案發時間尚未裝設路燈之情形而言，一．七公尺
    之寬度，一般人包括丙○○、乙○○在內，應該很容易經由該缺口穿越紐澤西護
    欄，亦堪認定。而甲○○於首次應訊時即陳稱：丙○○、乙○○穿越分隔島，從
    南下車道突然走進伊行駛的北上車道，現場又無路燈，伊接近時已來不及煞車先
    擦撞乙○○的手，再撞上丙○○，伊自己也摔倒等語，其所述車禍發生經過，與
    證人即當時負責製作該車禍事故調查報告之警員張欽浚、蘇啟川到庭證稱：當時
    紐澤西護欄的缺口還沒有裝設路燈，只有路旁才有路燈，所以當時光線很暗等語
    ，及前述乙○○身體左側受傷較為嚴重、丙○○則是頭胸部全身多處擦挫傷之傷
    勢、刮地痕起點即撞擊點在慢車道中央、甲○○機車橫倒於道路邊線之外及旁邊
    散落機車碎片等情相符，應堪信實。足認丙○○、乙○○係由未裝設路燈之紐澤
    西護欄缺口橫越系爭道路時發生系爭車禍事故，否則撞擊點不會在系爭道路之慢
    車道中央。
  (四)又事故當時，因該紐澤西護欄剛完成，尚未裝設路燈亦未漆繪黃線禁止穿越，丙
    ○○、乙○○由裝設路燈之紐澤西護欄缺口，橫越馬路，尚難認係違規穿越道路
    。然行人穿越道路，應注意左右無來車，始可小心迅速穿越，道路交通安全規則
    第一百三十四條第五款定有明文。以系爭車禍事故路段的環境（如前述調查報告
    所載），丙○○、乙○○應注意，能注意而疏未注意左右來車，即貿然橫越道路
    致發生本件車禍事故，其過失責任自堪認定。
  (五)丙○○、乙○○雖主張甲○○超速，惟甲○○如於偵查中自承車速為五十至六十
    公里，而當地速限七十公里，又查無其他證據證明甲○○之車速係超過七十公里
    ，自難遽以認甲○○有超速之情事，但以五十至六十公里的速度行駛時，以系爭
    車禍事故路段的環境，駕駛人約需要一．五至二秒的反應時間，因此安全視距約
    需要四五．○至六八．一公尺，而機車照明約為二五至三五公尺，無法達此等距
    離，足認甲○○機車是在車燈照明無法滿足其速度需要條件下，超越其車輛限制
    條件行駛。然按汽車行駛時，駕駛人應注意車前狀況及兩車併行之間隔，並隨時
    採取必要之安全措施。道路交通安全規則第九十四條笫三項定有明文，甲○○騎
    乘機車行駛於系爭道路，應注意，能注意車前狀況及採取必要安全措施，竟疏未
    注意，其過失責任足堪認定。
  (六)從而，本件車禍事故兩造皆有過失，經本院檢送相關卷宗、證據，送請台灣省高
    屏澎區車輛行車事故鑑定委員會鑑定兩造之肇事責任，該委員會之鑑定意見為：
    「一、丙○○與乙○○穿越道路未注意來往車輛為肇事主因。二、甲○○駕駛重
    機車未注意車前狀況為肇事次因。」，台灣省車輛行車事故覆議鑑定委員會研議
    結論，仍同意原鑑定意見，有各該委員會函覆卷足憑（見本院卷第二四八、二五
    ○頁）。成大基金會亦同意上開鑑定委員會之意見，有鑑定意見書附卷外可稽（
    見該鑑定意見書第一八、一九頁）。本院綜上情節，認丙○○、乙○○與甲○○
    各有百分之六十與百分之四十之過失責任。
五、按因故意或過失，不法侵害他人之權利者，負損害賠償責任；數人共同不法侵害
    他人之權利者，連帶負賠償責任；不法侵害他人之身體或健康者，對於被害人因
    此喪失或減少勞動能力或增加生活上之需要時，應負損害賠償責任，不法侵害他
    人之身體、健康、名譽、自由、信用、隱私、貞操，或不法侵害其他人格法益而
    情節重大者，被害人雖非財產上之損害，亦得請求賠償相當之金額；不法毀損他
    人之物者，被害人得請求賠償其物因毀損所減少之價額；民法第一百八十四條第
    一項前段，第一百八十五條第一項前段、第一百九十三條，第一百九十五條第一
    項、第一百九十六條，分別定有明文。本件車禍事故兩造既皆有過失，因此致兩
    造各如前所述之傷害，則丙○○、乙○○請求甲○○賠償損害及甲○○請求丙○
    ○、乙○○連帶賠償損害，為有理由。至於賠償金額，爰分別審酌如下：
  (一)原審本訴部分：
  (1)丙○○主張其受傷後支出醫療費用支付醫藥費十六萬元，乙○○主張支出醫療費
    用二萬元部分，丙○○部分提出安泰醫院醫療收據三十一紙、原祿骨科醫療收據
    二紙、仁育中醫診所收據一張為證（見原審卷第四五至五五頁、五八至六○頁）
    ，金額合計四萬六千六百二十三元；乙○○部分提出安泰醫院費用收據十八紙，
    原祿骨科醫院收據二紙、仁育中醫診所收據三張等為證（見原審卷第六六至七一
    頁），金額合計一萬九千元，依其所受傷勢觀之，尚屬醫療上必要，惟其中丙○
    ○部分安泰醫院健保支出一萬零三十五元，而乙○○部分原祿骨科醫院健保支出
    為一千四百八十九元，因全民健康保險法第八十二條規定：「保險對象因汽車交
    通事故，經本保險提供醫療給付者，本保險之保險人得向強制汽車責任保險之保
    險人代位請求該項給付」，而全民健康保險法為保險法之特別法，依特別法優於
    普通法之原則，全民健康保險法第八十二條應優先於保險法第一百三十五條、第
    一百零三條之規定而為適用。從而全民健康保險之被保險人因汽車交通事故，經
    全民健康保險提供醫療給付者，全民健康保險之保險人自得向強制汽車責任保險
    之保險人代位請求該項給付。而依強制汽車責任保險法第三十條規定，於該範圍
    內，加害人或強制汽車責任保險之被保險人之損害賠償責任即因而解免，全民健
    康保險被保險人對於加害人之損害賠償請求權亦因而喪失（最高法院八十八年台
    上三五三號判決參照）。故此部分款項應予扣除，故丙○○得請求之醫療費用為
    三萬六千五百八十八元，乙○○得請求之醫療費用為一萬七千九百六十七元等情
    ，為甲○○所不爭執（見本院卷第九五頁），丙○○、乙○○之請求逾此部分為
    無理由，應予駁回。
  (2)丙○○請求給付計程車費用六萬元部分：如前所述，丙○○受有頭部外傷、胸部
    挫傷、左肘、兩膝、右踝擦傷挫傷等傷害，並於八十九年九月一日至八十九年九
    月八日安泰醫院住院，傷勢較為嚴重，則其搭乘計程車往返醫院就醫，應屬必要
    ，因此所支出之費用，係屬增加生活上之需要，於法尚無不合。丙○○該部分提
    出車資收據四紙為證（見原審卷第五七頁），證人即計程車司機李富正到庭證述
    ：每次從高雄到東港一次是一千六百元，有開收據給他，其他事不太記得等語（
    見原審卷第一○七頁），但李富正所開前開收據所示，林邊至東港往回（往返）
    一次五百元、林邊至高雄往回一次一千六百元、林邊至草衙（位於高雄）往回一
    次一千六百元，並未超過甲○○所提出以屏東火車站為中心點至高雄、恆春等地
    之計程車收費表，應認尚屬適當。但該四紙收據合計金額僅為五萬七千八百元，
    且僅記載車程、次數及車資，未明確記載丙○○搭載之日期，自應以丙○○實際
    就醫之日期即前述醫院收據所載日期為據，分別計算如下：(1)安泰醫院（位於東
    港）就醫日期分別為八十九年九月八日（當日為出院日，應以○．五次計）、八
    十九年九月十五日至八十九年九月二十二日，共八．五次，每次往返計程車費五
    百元，合計共四千二百五十元。(2)原祿骨科醫院門診三次（位於高雄市），每次
    往返計程車費一千六百元，合計四千八百元。(3)仁育中醫診所（位於高雄市）就
    診二十六次，每次往返計程車費一千六百元，合計四萬一千六百元。(4)全部合計
    五萬零六百五十元（計算式為：4250+4800+41600=50650）。超過部分為無理由
    ，不應准許。
  (3)丙○○請求看護費十二萬元部分：業據提出看護費用收據一紙及匯款單據數紙為
    證（見原審卷第六一、六二頁），證人蔡東興於原審證述：伊未曾受過護理訓練
    ，晚上幫他翻身，白天幫他澆一澆花草，還有扶他上廁所，但走路及洗澡他自己
    來，伊本來不是有意拿他的錢，但他後來拿了十二萬元給伊等語（見原審卷第一
    ○五頁），惟原審向安泰醫院函查丙○○就診出院後是否須在家看護，如須看護
    需時間多久等問題，據該院以九十一年二月四日九一東安醫字第○○五六號函覆
    ：丙○○因頭部、胸部挫傷併多處擦傷，出院更宜休養一周等語（見原審卷第一
    六七頁），故本院認只須看護一周等語，且蔡東興並未受過護理訓練，並無專業
    能力，且協助丙○○處理的亦僅是一般事務，丙○○請求按每日二千元計算看護
    費，顯屬過高，本院認以每日九百元計算為適當，則丙○○請求六千三百元為合
    理，逾此範圍為無理由。
  (4)丙○○請求精神賠償十萬元，乙○○請求精神賠償五萬元，丙○○因本件車禍受
    有頭部外傷、胸部挫傷、左肘、兩膝、右踝擦傷、挫傷等傷害，乙○○受有左手
    、左臂內側、左下肢瘀傷的傷害，傷勢非重，本院審酌兩造之經濟狀況及丙○○
    、乙○○所受傷害尚非重大等情狀，認丙○○、乙○○分別請求甲○○精神慰撫
    金十萬元、五萬元為過高，丙○○部分應予核減為六萬元，乙○○部分核減為一
    萬元，超過部分不應准許。
  (5)丙○○請求賠償之數額合計為十五萬三千五百三十八元（36588+50650+6300+600
    00=153538）、乙○○請求賠償之數額合計為二萬七千九百六十七元（17967+100
    00=27967）。
(二)原審反訴部分：
  (1)甲○○主張其受傷後支出醫療費用三萬二千四百四十元，業據其提出安泰醫院醫
    療單據九紙等為證（見原審卷第二六至三四頁），復為丙○○、乙○○所不爭執
    ，依其傷勢觀之，應屬醫療上所必要之支出，然其中健保支出一萬零二十一元，
    如前所述理由該部分應予扣除，故甲○○僅支出醫療費用二萬二千四百十九元。
  (2)甲○○主張機車全毀，修理費用為二萬三千九百元，並提出龍吉機車行估價單乙
    份為證（見原審卷第三五頁），按依民法第一百九十六條請求賠償物被毀損所減
    少之價額，得以修復費用為估定之標準，但以必要者為限（例如：修理材料以新
    品換舊品，應予折舊），最高法院七十七年度第九次民事庭會議決議(一)可資參照
    。查甲○○之機車係於八十六年十月十日領照使用，有行車執照及駕照可佐，依
    行政院所頒固定資產耐用年數表及固定資產折舊率表之規定，車之耐用年數為五
    年，依定率遞減法每年折舊千分之三六九，甲○○因車損支出零件費用為二萬三
    千九百元，而自系爭機車領照使用日至發生車禍日，參酌「營利事業所得稅查核
    準則」第九十五條第六項規定：「固定資產提列折舊採用平均法或定率遞減法者
    ，以一年為計算單位，其使用期間未滿一年者，按實際使用之月數相當於全年之
    比例計算之，不滿一月者，以月計。」，甲○○之車使用期間為二年十月，以二
    年十月計算，計算得知甲○○之機車折舊額為一萬七千三百一十元【23900
    x0.369=8819，即第一年折舊，第二年折舊率為（00000-0000）x0.369= 5565，
    第三年折舊率為（00000-0000-0000）x0.369x10/12=2926，8819+5565+2926=173
    10（元以下四捨五入）】，扣除折舊後，甲○○得請求之材料費用為六千五百元
    （00000-00000=6500），從而甲○○得請求之機車修理費用為六千五百元。
  (3)勞動能力損失：甲○○主張其在燁興企業股份有限公司上班，每月薪津為二萬二
    千一百十九元，因前車禍受傷常請假，而被扣二個月的薪津為四萬四千二百三十
    八元，復於九十年五月三十一日遭到離職，即自九十年六月一日起至同年八月三
    十一日止，領失業給付每月一萬三仟元，與每月薪津二萬二千一百十九元相較，
    每月損失九千一百十九元，即損失共計七萬一千五百九十八元乙節，雖據其提出
    離職證明書為證（見原審卷第三六頁），惟甲○○主張被扣薪部分，未能提出事
    證相佐，尚難採信，且原審向安泰醫院函查甲○○是否喪失工作能力，經該院以
    九十年十一月二十八日九十東安醫字第○三八七號函覆如病患從事精細式之工作
    （如電腦打字）則會影響其工作能力，如一般工作，則影響不大，有該院函覆在
    卷可按（見原審卷第一六○頁），且甲○○自行提出之離職證明所載其工作性質
    為機修股技術員，並非精細性工作，且離職原因為業務緊縮，離職時間為九十年
    五月三十一日，核與本件車禍事故時間相隔近九月，不能證明係因車禍被解職，
    故甲○○請求勞動能力喪失即無可採。
  (4)慰撫金：甲○○因車禍在安泰醫院住院八天，另開刀及門診至月底，總計八十九
    年九月一日至三十日止，精神倍受痛苦，因本件車禍受有頭部外傷合併腦挫傷、
    右手撕裂傷併中指伸指肌腱脫位、全身多處挫傷、右眼挫傷等傷害，本院審酌甲
    ○○所受精神上之痛苦非輕等情狀，認甲○○請求精神慰撫金二十五萬元尚屬適
    當，應予准許。逾此範圍為無理由，應駁回之。
  (5)甲○○所受損害之金額合計為二十七萬八千九百十九元（22419+6500+250000=27
    8919）
五、關於過失相抵方面：
    按損害之發生或擴大，被害人與有過失者，法院得減輕賠償金額，或免除之，民
    法第二百十七條第一項定有明文。又直接被害人於損害之發生或擴大與有過失時
    ，依公平之原則，間接被害人亦應負擔直接被害人之過失（參見最高法院七十年
    台再字第一八二號判例）。另按與有過失規定之適用，並不以財產上之損害為限
    ，即非財產上之損害，亦有適用。承前所述，就本件車禍之發生，甲○○固有百
    分之四十之過失，惟丙○○、乙○○就本件車禍之發生亦有百分之六十之過失，
    丙○○請求賠償之數額合計為十五萬三千五百三十八元，依與有過失比例計算丙
    ○○得請求之金額為六萬一千四百十五元；乙○○請求賠償之數額合計為二萬七
    千九百六十七元，依與有過失比例計算乙○○得請求賠償金額合計一萬一千一百
    八十六元，丙○○、乙○○請求金額逾此範圍為無理由應予駁回。甲○○所受損
    害金額為二十七萬八千九百十九元，依與有過失比例計算甲○○得請求賠償金額
    合計十六萬七千三百五十一元。超過部分為無理由，應予駁回。
六、綜上所述，兩造本於侵權行為之法律關係，原審本訴部分：丙○○、乙○○請求
    甲○○分別給付六萬一千四百十五元、一萬一千一百八十六元及均自自起訴狀繕
    本送達翌日即九十年八月三十日起算之法定利息，為有理由，應予准許。逾此請
    求為無理由，應予駁回。原審就上開應准許部分，命甲○○給付丙○○四萬三千
    四百七十五元本息、乙○○一萬一千一百八十六元本息部分，為甲○○敗訴之判
    決，並無不當，甲○○之上訴應駁回。該部分為丙○○敗訴之判決，並駁回其假
    執行之聲請，尚有未洽，丙○○上訴意旨求予廢棄改判，為有理由，爰由本院予
    以廢棄改判如主文第二項所示。至於丙○○、乙○○請求不應准許部分，原判決
    為其等敗訴之判決，並駁回其假執行之聲請，經核於法尚無不合，丙○○、乙○
    ○上訴意旨求予廢棄改判，為無理由，應予駁回其上訴。原審反訴部分：甲○○
    請求丙○○、乙○○連帶給付十六萬七千三百五十一元及自九十年九月二十二日
    起算之法定利息，為有理由，應予准許。逾此部份為無理由，應予駁回。原審就
　　超過前開應准許部分，為甲○○敗訴之判決，及駁回假執行之聲請，及就應准許
　　部分，為丙○○、乙○○敗訴之判決，並無不合。丙○○、乙○○、甲○○上訴
　　意旨指摘原判決不當，求予廢棄改判，為無理由，應予駁回。
七、據上論結，本件丙○○上訴為一部有理由，一部無理由，乙○○、甲○○上訴為
    無理由，依民事訴訟法第四百四十九條第一項、第四百五十條、第七十八條、第
    七十九條、第八十五條第二項，判決如主文。
中　　　華　　　民　　　國　　九十三　　年　　　八　　　月　　二十　　　日
                                                民事第二庭
~B1審判長法　官　簡色嬌
~B2      法　官　沈建興
~B3      法　官　陳真真
正本係照原本作成。
不得上訴。
中　　　華　　　民　　　國　　九十三　　年　　　八　　　月　　二十三　　日
~B法院書記官　高惠珠
